臺灣高等法院臺中分院刑事判決　　　　　　　　　　九十三年度上易字第八六號
　　上　訴　人
　　即　被　告　戊○○
右上訴人因竊盜等案件，不服臺灣彰化地方法院九十三年度易字第二九七號中華民國
九十三年四月三十日第一審判決（起訴案號：臺灣彰化地方法院檢察署九十三年度偵
字第一七七九、二一七六號；移
、三一二六號），提起上訴，本院判決如左：
    主      文
原判決撤銷。
戊○○共同連續攜帶兇器竊盜，累犯，處有期徒刑壹年陸月，扣案之機車鑰匙貳支均
沒收。
    事      實
一、戊○○曾於違反肅清煙毒條例等案件，經法院判處應執行有期徒刑三年四月確定
    ，經先後二次撤銷假釋執行殘刑，而於九十一年八月二十五日執行完畢，嗣又因
    違反毒品防制條例案件，經法院判處有期徒刑一年確定，並於九十二年十一月二
    十日執行完畢，詎仍不知悔改，仍意圖為自己不法所有，並基於概括犯意，或與
    張世民，或獨自於附表所示時地，以附表所示之犯罪方法，連續竊取己○○、丁
    ○○、庚○○、丙○○、甲○○、乙○○之財物，嗣於附表所示之查獲經過為警
    查獲上情，並先後扣得機車鑰匙共計二支。
二、案經彰化縣警察局員林分局報告及彰化縣警察局移送臺灣彰化地方法院檢察署檢
    察官偵查起訴暨移送併案審理。
    理      由
一、訊據上訴人即被告戊○○對於右揭犯罪事實坦承不諱，並有如附表所示之犯罪證
    據可證，足徵被告之自白與事實相符，從而本件事證已臻明確，被告犯行堪以認
    定。
二、核被告所為，分別犯如附表所示之罪名。被告戊○○與共犯張世民就附表編號(一)
    所示之犯行，有犯意聯絡與行為分擔，為共同正犯，且被告就此部分犯行所犯之
    加重竊盜及毀損罪間，有方法與目的之牽連關係，應依刑法第五十五條後段之規
    定，從較重之加重竊盜罪論斷。又被告先後多次竊盜之行為，均時間緊接，所犯
    基本構成要件相同，顯係基於概括之犯意反覆為之，為連續犯，依刑法第五十六
    條，應論以刑法第三百二十一條第一項第三款之加重竊盜罪，並依法加重其刑。
    檢察官移送併辦如附表編號(三)至(六)所示之犯行，與起訴部分有裁判上一罪之關係
    ，本院自得併予審理。又查被告戊○○曾因違反毒品危害防制條例案件，經法院
    判處有期徒刑一年確定，並於九十二年十一月二日縮短刑期執行完畢，此有臺灣
    彰化地方法院檢察署刑案資料查註紀錄表、臺灣高等法院被告全國前案紀錄表等
    前科資料各一份在卷可按，被告於五年以內再犯本案之罪名，為累犯，應依刑法
    第四十七條之規定遞加重其刑。原審判決固非無見，然(1)被告所犯連續犯罪名，
    於據上論斷欄僅需引用從重論處之法條，原審判決全部引用，稍有未洽；(2)被告
    如附表編號(三)至(六)之犯罪事實，業為檢察官移送併辦，原審漏未敘明且誤認為起
    訴書所漏列，尚有未洽，(3)另被告如附表所示犯行尚非重大，原審量處被告有期
    徒刑二年二月稍嫌過重，被告上訴亦坦承犯罪，惟其指摘原審量刑過重應有理由
    ，且原審判決亦有上開微疵，自仍應由本院撤銷改判。爰審酌被告前科素行不佳
    ，不思正當方式謀生，竟仍一再行竊，危害社會治安，惟惟其犯罪動機、手段、
    危害治安程度，尚非重大、犯罪所得非多、犯後已坦承犯行，態度良好等一切情
    狀後，量處如主文第二項所示之刑，期被告能確實改過自新。扣案之鑰匙二支乃
    被告所有並供行竊所用，已據被告供述明確，應依刑法第三十八條第一項第二款
    宣告沒收。另被告犯案用之螺絲起子並未扣案，且被告亦不知將之棄置於何處，
    為免日後執行之困難，爰不另為沒收之諭知，附此敘明。
三、公訴意旨雖另以：被告戊○○於附表編號(一)所示時地，侵入被害人住宅竊盜，另
    犯有刑法第三百零六條第一項侵入居住自由罪嫌云云。惟查被告戊○○此部份之
    犯行經公訴人以刑法第三百零六條第一項之侵入居住自由罪提起公訴，依同法第
    三百零八條第一項規定，係屬告訴乃論之罪，而被害人己○○就此部分並未提出
    告訴，依刑事訴訟法第三百零三條第三款之規定，本應諭知不受理之判決，惟此
    部分與前揭起訴有罪部分具有裁判上一罪關係，爰不另為不受理之諭知，附此敘
    明。
四、據上論斷，應依刑事訴訟法第三百六十九條第一項前段、第三百六十四條、第二
    百九十九條第一項前段，刑法第二十八條、第五十六條、第三百二十一條第一項
    第三款、第三百五十四條、第五十五條後段、第四十七條、第三十八條第一項第
    二款，判決如主文。
本案經檢察官辛○○到庭執行職務。
中      華  民      國      九十三  年      九      月      九      日
                                臺灣高等法院臺中分院刑事第八庭
                                      審判長法  官  羅  得  村
                                            法  官  黃  文  進
                                            法　官　陳　毓　秀
右正本證明與原本無異。
（不得上訴）
                                            書記官  蕭  玉  真
中      華      民      國      九十三  年      九      月      九      日
附錄本案論罪科刑主要法條：
刑法第三百二十一條第一項第三款：
犯竊盜罪而有左列情形之一者，處六月以上、五年以下有期徒刑：
三、攜帶兇器而犯之者。
                                                                       Ｒ
附表：
┌─┬───┬────┬─────┬───┬────────┬──────┬───────┬───────┐
│編│行為人│犯罪時間│ 犯罪地點 │被害人│  犯 罪  方 法  │  所犯法條  │   犯罪證據   │  查獲經過    │
│號│      │        │          │      │                │            │             │              │
├─┼───┼────┼─────┼───┼────────┼──────┼───────┼───────┤
│  │戊○○│九十三年│彰化縣員林│己○○│由張世民騎乘其所│刑法第三百二│1.被告警訊、偵│經被害人記下機│
│  │張世民│二月四日│鎮○○路一│      │有車號ＥＹＫ－七│十一條第一項│  查、審判中之│車號碼而循線查│
│(一)│      │十四時許│段三二號「│      │九八號機車，附載│第三款攜帶兇│  自白。      │獲。          │
│  │      │        │泰輪腳踏車│      │戊○○至上開地點│器加重竊盜罪│2.共犯張世民警│              │
│  │      │        │」店內    │      │，由戊○○侵入店│、第三百五十│  訊、偵查之供│              │
│  │      │        │          │      │內，持螺絲起子破│四條毀損罪  │  詞（張世民已│              │
│  │      │        │          │      │壞抽屜鎖而竊取現│            │  死亡）      │              │
│  │      │        │          │      │金新台幣（下同）│            │3.被害人警訊  │              │
│  │      │        │          │      │一千元得手逃逸。│            │  之指訴。    │              │
├─┼───┼────┼─────┼───┼────────┼──────┼───────┼───────┤
│  │戊○○│九十三年│彰化縣員林│丁○○│以自備鑰匙竊取被│刑法第三百二│1.被告警訊、偵│同年月十日上午│
│  │      │三月八日│鎮員林火車│      │害人所有車號ＮＢ│十條第一項竊│  查、審判中之│十時八分許，張│
│  │      │十六時許│站後站停車│      │Ｐ－六五三號機車│盜罪        │  自白。      │敏利騎乘竊得之│
│  │      │        │場        │      │得手            │            │2.被害人警訊之│機車，行經彰化│
│(二)│      │        │          │      │                │            │  指訴。      │縣員林鎮○○路│
│  │      │        │          │      │                │            │3.贓物認領單。│一段一巷一三八│
│  │      │        │          │      │                │            │4.扣案之機車鑰│之一號前，為警│
│  │      │        │          │      │                │            │  匙一支。    │查獲，並扣得作│
│  │      │        │          │      │                │            │              │案之鑰匙一支。│
├─┼───┼────┼─────┼───┼────────┼──────┼───────┼───────┤
│  │戊○○│九十三年│彰化縣員林│庚○○│以自備鑰匙竊取被│刑法第三百二│1.被告警訊、偵│編號(六)時地為警│
│  │      │三月十日│鎮○○路二│      │害人所有車號ＫＭ│十條第一項竊│  查、審判中之│查獲，於檢察官│
│  │      │七時許  │段九九巷十│      │Ｆ－一○三號機車│盜罪        │  自白。      │初訊時供出上情│
│(三)│      │        │九號前    │      │得手，嗣因汽油用│            │2.被害人警訊之│，經檢察官指揮│
│  │      │        │          │      │盡棄置於同鎮莒光│            │  指訴。      │警方帶同被告起│
│  │      │        │          │      │路四五七巷口    │            │3.扣案之機車鑰│獲棄置之機車，│
│  │      │        │          │      │                │     │  匙一支。    │並扣得機車鑰匙│
│  │      │        │          │      │                │            │              │一支。        │
├─┼───┼────┼─────┼───┼────────┼──────┼───────┼───────┤
│  │戊○○│九十三年│彰化縣員林│丙○○│徒手竊取被害人手│刑法第三百二│1.被告警訊、審│於編號(六)時地為│
│  │      │三月十一│鎮○○路一│      │提包一個（內有現│十條第一項竊│  判中之自白。│警查獲時，供出│
│  │      │日十四時│段八四號泡│      │金六千元、身分證│盜罪        │2.被害人警訊之│前揭犯行。    │
│(四)│      │許      │沫紅茶店內│      │、駕照、郵局金融│            │  指訴。      │              │
│  │      │        │          │      │卡各一張），現金│            │              │              │
│  │      │        │          │      │花用畢，其餘物品│            │              │              │
│  │      │        │          │      │丟棄於排水溝內。│            │              │   │
├─┼───┼────┼─────┼───┼────────┼──────┼───────┼───────┤
│  │戊○○│九十三年│彰化縣員林│甲○○│以螺絲起子翹開抽│刑法第三百二│1.被告警訊、偵│同右          │
│  │      │三月十七│鎮○○路一│      │屜鎖，欲竊取財物│十一條第二項│  查、審判中之│              │
│(五)│      │日十二時│○一號「宏│      │時，遭被害人之夫│、第一項第三│  自白。      │              │
│  │      │許      │昌商行」內│      │李東慶發覺而未得│款加重竊盜未│2.被害人警訊之│              │
│  │      │        │          │      │逞。            │遂罪        │  指訴。      │              │
│  │      │        │          │      │                │            │3.贓物認領單。│              │
├─┼───┼────┼─────┼───┼────────┼──────┼───────┼───────┤
│  │戊○○│九十三年│彰化縣員林│乙○○│見被害人持有車號│刑法第三百二│1.被告警訊、偵│被告騎乘竊得之│
│  │      │三月二十│鎮○○路一│      │ＴＰＨ－○六一號│十條第一項竊│  查、審判中之│機車於同年三月│
│  │      │七日十四│段四七二號│      │機車鑰匙未拔起，│盜罪        │  自白。      │二十八日十一時│
│(六)│      │時許    │前        │      │即徒手竊取得逞。│            │2.被害人警訊之│四十分許，在彰│
│  │      │        │          │      │                │            │  指訴。      │化縣員林鎮博愛│
│  │      │        │          │      │                │            │3.贓物認領單。│街與和平街口，│
│  │      │        │          │      │                │            │              │搶奪財物，為路│
│  │      │        │          │      │                │            │              │人追捕報警查獲│
│  │      │        │          │      │                │            │              │（搶奪部分另案│
│  │      │        │          │      │                │            │              │判決確定）    │
└─┴───┴────┴─────┴───┴────────┴──────┴───────┴───────┘
                                                                               Ｒ
